臺灣高等法院臺中分院刑事裁定　　　　　100年度抗字第644號
抗　告　人
即受刑人　　張伊靈
上列抗告人因聲請定應執行之刑案件，不服臺灣臺中地方法院中
華民國100年6月29日裁定（100年度聲字第2508號）提起抗告，
本院裁定如下：
    主  文
抗告駁回。
    理  由
一、本件抗告人即受刑人（下稱抗告人）張伊靈抗告意旨略以：
    抗告人前犯之業務侵占罪，業經臺灣臺中地方法院判處有期
    徒刑4月確定，並已於民國(下同)99年1月易科罰金執行完畢
    ，不應再與其另犯之行使偽造私文書罪所處之有期徒刑6月
    合併執行有期徒刑8，爰依法抗告，請撤銷原裁定，更為正
    確裁定云云。
二、按數罪併罰，有2裁判以上者，依刑法第51條規定，定其應
    執行刑；數罪併罰，分別宣告其罪之刑，依下列各款定其應
    執行者，宣告多數有期徒刑者，於各刑中之最長期以上，各
    刑合併之刑期以下，定其刑期，但不得逾30年。刑法第53條
    、第51條第5款分別定有明文。次按2裁判以上數罪，縱其中
    一部分已執行完畢，如該數罪尚未全部執行完畢，因與刑法
    第54條，及司法院院字第1304號解釋所謂僅餘1罪之情形有
    別，自仍應依刑法第53條之規定，定其應執行之刑；又定應
    執行之刑，應由犯罪事實最後判決之法院檢察官聲請該法院
    依法裁定之，不能因犯罪之一部分所科之刑業經執行完畢，
    而認檢察官之聲請為不合法，予以駁回，至已執行部分自不
    能重複執行，應由檢察官於指揮執行時扣除之，此與定應執
    行刑之裁定無涉，最高法院81年度台抗字第464號、82年度
    台抗字第313號、88年度台抗325號裁判意旨可資參照。是以
    ，裁判確定前所犯之數罪，依法應併合處罰，有2裁判以上
    者，並應依法定其應執行刑，縱其中一部分刑罰已執行完畢
    者亦同。
三、經查：抗告人張伊靈所犯如附表編號1及2所示之罪，分別經
    本院及臺灣臺中地方法院判處有期徒刑4月、6月確定，原審
    依檢察官之聲請，裁定定其應執行刑為8月，並得以新臺幣
    900元折算1日易科罰金，本院經核於法並無不合。而應併合
    處罰之數罪，經法院分別判處有期徒刑確定，其中一罪先執
    行有期徒刑期滿後，法院又依檢察官之聲請，以裁定定數罪
    之應執行刑確定，其在未裁定前已先執行期滿之罪，因嗣後
    合併他罪定應執行刑之結果，檢察官所換發之執行指揮書係
    執行應執行刑，應將其刑期自應執行刑中扣除，不生影響受
    刑人之權益。是抗告人執前詞指摘原裁定不當，為無理由，
    應予駁回。
據上論結，應依刑事訴訟法第412條，裁定如主文。
中    華    民    國   100    年    8     月    11    日
            刑事第五庭  審判長法  官  趙  春  碧
                              法  官  卓  進  仕
                              法  官  林  宜  民
以上正本證明與原本無異。
不得再抗告。
                              書記官  吳  雅  菁
中    華    民    國   100    年    8     月    11    日
 附表：
┌─┬──────┬───────┬───────┬────────┬──────┐
│編│ 罪     名  │ 宣  告  刑   │  犯 罪 日 期 │最後事實審判決  │判決確定日期│
│號│            │              │   ( 民 國 )  │案號            │            │
├─┼──────┼───────┼───────┼────────┼──────┤
│1 │ 刑法第336  │   有期徒刑   │  92年8月20日 │臺灣高等法院臺中│97年11月25日│
│  │ 條第2項之  │   8 月，減   │              │分院97年度上易字│            │
│  │ 業務侵占罪 │   為有期徒   │              │第1211號判決    │            │
│  │            │   刑 4月，   │              │                │            │
│  │            │   如易科罰   │              │                │            │
│  │            │   金，以銀   │              │                │            │
│  │            │   元3 百元   │              │                │            │
│  │            │   即新臺幣   │              │                │            │
│  │            │   9百 元折   │              │                │            │
│  │            │   算1 日。   │              │                │            │
│  │            │              │              │                │            │
├─┼──────┼───────┼───────┼────────┼──────┤
│2 │ 刑法第216  │   有期徒刑   │  88年1月6 日 │本院100度簡字第 │100年5月30日│
│  │ 條、第210  │   1 年，減   │  至91年6月7  │164 號簡易判決  │            │
│  │ 條之行使偽 │   為有期徒   │  日止        │                │            │
│  │ 造私文書罪 │   刑 6月，   │              │                │            │
│  │            │   如易科罰   │              │                │            │
│  │            │   金，以銀   │              │                │            │
│  │            │   元3 百元   │              │                │            │
│  │            │   即新臺幣   │              │                │            │
│  │            │   9百 元折   │              │                │            │
│  │            │   算1 日。   │              │                │            │
│  │            │              │              │                │            │
└─┴──────┴───────┴───────┴────────┴──────┘